# 为什么预计资产未来现金流量不应当包括筹资活动和所得税收付产生的现金流量？

提问人：blackhatleo 时间：2018-01-05 21:49:13
1 、解释中说筹资活动产生的现金流量不应纳入资产预计现金流量，而且所筹集资金的货币时间价值已经通过折现因素予以考虑，这句话不太理解.2、为什么所得税收付产生的现金流量不应包括在预计的资产未来现金流量中？

回答人：chenyiwei
1 、筹资活动产生的现金流不是资产组的运作本身产生的，而且如果考虑筹资现金流，就意味着要将日后利用筹得资金对该资产组进行改扩建等的变动因素考虑进去，一方面增加预测难度，另一方面也不符合“预计资产的未来现金流量，应当以资产的当前状况为基础，不应当包括与将来可能会发生的、尚未作出承诺的重组事项或者与资产改良有关的预计未来现金流量”的基本原则。 2 、未来现金流量和资产减值测试都是基于税前现金流进行的，资产公允价值的计量也是税前的。

提问人：blackhatleo 时间：2018-01-07 17:01:22
谢谢，陈版回复。出于什么考虑，未来现金流量和资产减值测试基于税前现金流进行的？

回答人：chenyiwei
所得税不是资产本身的属性，所以在考虑公允价值时，都是扣税前的金额。以免不同因素影响公允价值计量的可比性。